【裁判字號】    99,抗,181
【裁判日期】    991029
【裁判案由】    清算完結
【裁判全文】
臺灣臺中地方法院民事裁定   99年度抗字第181號
抗  告  人
即  受罰人  甲○○
上列抗告人因就東光建設有限公司清算完結事件，對於中華民國
99年6月30日本院所為99年度司字第17號裁定提起抗告，本院裁
定如下：
    主  文
抗告駁回。
抗告程序費用新臺幣壹仟元由抗告人負擔。
    理    由
一、抗告意旨略以：抗告人為東光建設有限公司（下稱東光公司
    ）之清算人，地主洪晏華跳票後丟下爛攤子，東光公司承受
    鉅額營建成本、費用等債務，抗告人因處理縣政府建築執照
    、使用執照、銀行貸款轉貸手續、抵押權設定等事宜已支出
    新台幣（下同）20餘萬元，而東光公司其他債務又轉至抗告
    人名下，抗告人為了償還債務已將自己居住之房屋變賣，以
    致一年間搬遷2、3次，復為了交屋一人承作十幾種勞務，東
    光公司帶來之惡運已使抗告人身心俱疲，抗告人匆忙中結束
    東光公司，未料事情仍未結束，於清算期間已遭法院罰鍰3
    千元，現竟又收受法院罰款1萬元之裁定，使抗告人不禁悲
    從中來，抗告人之經濟狀況現已甚困窘，經濟景氣不佳，抗
    告人又為已年逾半百之老婦，實無能力繳納罰鍰等語。
二、按清算人就任後，應即檢查公司財產情形，造具資產負債表
    及財產目錄，送交各股東查閱。清算人應於六個月內完結清
    算；不能於六個月內完結清算時，清算人得申敘理由，向法
    院聲請展期。清算人不於前項規定期限內清算完結者，各處
    新臺幣1萬元以上5萬元以下罰鍰。公司法第87條第1、3、4
    項定有明文。上開規定依同法第113條規定於有限公司清算
    時準用之。
三、經查，東光公司股東會於民國（下同）98年3月10日選任抗
    告人為清算人，抗告人則於同年3月20日出具清算人就任同
    意書並向主管機關申辦解散登記，嗣抗告人於98年6月22日
    向本院呈報清算人，亦經本院以98年度司字第215號核備在
    案。依前揭公司法第113條準用同法第87條第3、4項之規定
    ，抗告人應於就任後6個月內（即98年9月20日前）完結清算
    ，如不能於6個月期限內完結清算時，應申敘理由，向本院
    聲請展期。本院前於98年度司字第215號違反清算人就任聲
    報期間之裁罰裁定中，並已提示受罰人注意此項規定，有該
    裁定附卷可按。抗告人雖曾於98年9月間向本院聲報清算完
    結，惟所為清算完結之聲報，因非完備且未補正，而由本院
    以98年度司司字第57號駁回在案，抗告人並未向本院聲請清
    算完結之展期。抗告人嗣雖於99年間，再以99年度司司字第
    15號、96號向本院聲報清算完結，惟仍因所附文件內容不齊
    且未補正而均經駁回在案，迄至99年5月31日抗告人始檢具
    完整文件而經本院以99年度司司字第176號准予備查而告完
    結等情，業經調閱本院98年度司字第215號、99年度司司字
    第176號查核屬實，是抗告人遲至99年5月31日始檢具完整資
    料向本院聲報清算完結並獲准予備查，已逾上述應於6個月
    期限內完結之規定，抗告人復未向本院聲請展期，則依前開
    法條規定，即應處以罰鍰，爰裁定審酌抗告人曾有聲報清算
    完結而不合法之情事，並非完全未曾聲報，從輕處以最低度
    之裁罰1萬元，核無不當，抗告人以前開情詞請求廢棄原裁
    定，為無理由，應予駁回。
四、據上論結，本件抗告為無理由，爰依非訟事件法第21條第2
    項、第24條第1項、第46條，民事訴訟法第495條之1第1項、
    第449條第1項、第78條，裁定如主文。
中    華    民    國    99    年    10    月    29    日
                  民事第二庭    審判長法  官  王銘
                                      法  官  林慶郎
                                      法  官  呂麗玉
正本係照原本作成
本裁定除以適用法規顯有錯誤為理由外，不得再抗告，如提再抗
告，應於收受送達後十日內委任律師為代理人向本院提出再抗告
狀，並繳納再抗告費新台幣一千元。
中    華    民    國    99    年    10    月    29    日
                                      書記官  趙振燕

司法院資訊處製作；財團法人民間司法改革基金會備份。
